臺灣士林地方法院刑事判決　　　　　　　 94年度易字第187號
公　訴　人　臺灣士林地方法院檢察署檢察官
被　　　告　丙○○
　　　　　　　　　　（另案於台灣台北監獄士林分監執行）
　　　　　　丁○○
　　　　　　　　　　號
　　　　　　　　　　（另案於臺灣臺北監獄執行）
上列被告因竊盜案件，經檢察官提起公訴（93年度偵字第8671號
），及函請併案審理（94年度偵字第4667號），本院經訊問被告
後，被告為認罪之答辯，本院合議庭裁定認本件宜由受命法官以
簡式審判程序審理並判決如下：
    主  文
丙○○共同連續攜帶兇器，毀越安全設備竊盜，累犯，處有期徒
刑壹年，扣案之Ｔ型起子壹支沒收。
丁○○共同連續攜帶兇器，毀越安全設備竊盜，處有期徒玖月。
    事  實
一丙○○前因搶奪案件，經法院判處有期徒刑7 月確定，於民國
  89年10月14日執行完畢，又因偽造文書及竊盜案件，經法院判
  決有罪，應執行有期徒刑1 年8 月確定，於92年2 月28日縮刑
  期滿，執行完畢。
二丙○○、丁○○基於意圖為自己不法所有之概括犯意聯絡，先
  後於附表編號2 、3 所示之時間，聯袂至附表編號2 、3 所示
  之地點，竊取戊○○、乙○○所有如附表編號2 、3 所示之物
  （詳細之竊盜時間、地點、行竊方式、被害人、竊取之財物如
  附表編號2 、3 所示）。丙○○另竊取如附表編號1 、4 所示
  之甲○○所有車號2C-4730 號自小貨車及林麗枝所有，由陳雍
  生使用之車號Z2 -1991號自小客車，得手後供己使用（詳細之
  竊盜時間、地點、行竊方式、被害人、竊取之財物如附表編號
  1 、4 所示）。嗣為警於93年3 月1 日下午3 時許，在臺北市
  南港區成功橋下尋獲甲○○失竊之車號2C-4730 號休旅車，在
  車內扣得乙○○失竊之小油壓剪、螺絲起子、付款證明書、手
  提音響、桌上型電腦主機等物，及丙○○所有持以竊取如附表
  編號1 休旅車之T 型起子1 支，經警採集車內及車內之物之指
  紋送鑑定，與丙○○、丁○○指紋相符（因丙○○竊得該車後
  ，搭載丁○○，丁○○為丙○○整理車內之物而留下指紋），
  而查悉上情。
三案經台北市政府警察局南港分局報告台灣士林地方法院檢察署
  檢察官偵查起訴。
    理  由
一右揭犯罪事實，業據被告丙○○、丁○○於偵查及本院調查、
  審理中自白不諱，核與證人即被害人甲○○、戊○○、陳雍生
  於警詢及證人即被害人乙○○於警詢及本院審理時所述相符，
  此外並有車輛竊盜、車牌失竊資料個別查詢報表、贓物認領保
  管單在卷可參，而警方於93年3 月1 日下午3 時許，尋獲甲○○失竊之車號2C-4730 號自小貨車後，於該車內及車內之物採
  集之指紋，經送內政部警政署刑事警察局鑑定，其內之指紋與
  被告丙○○、丁○○指紋相符等情，有該局93年3 月22日刑紋
  字第0930055466號鑑驗書在卷可參，而被告丙○○竊得該車後
  ，搭載被告丁○○，被告丁○○曾在該車內為被告丙○○整理
  車內之物而留下指紋等情，亦據被告丁○○供承在卷，亦堪認
  2C-4730 號自小客車為被告丙○○所竊至明。雖證人乙○○證
  稱：其另失竊勞力士手錶、現金新台幣（下同）55,000及衣服
  一批等語，被告丙○○、丁○○於本院則否認至乙○○貨櫃屋
  行竊時，有竊取勞力士手錶、現金55,000及衣服一批，被告丁○○辯稱：該次僅竊得少幾百元現金等語，查被告丁○○於警
  詢時已供承：在乙○○之貨櫃屋內有竊取勞力士手錶1 支等語
  （參第8671號偵卷(一)告訴人13），倘被告丙○○、丁○○該次
  未竊取勞力士手錶，被告丁○○焉會於警詢中為上開供述？是
  被告丙○○、丁○○應有竊取乙○○貨櫃鐵皮屋內之勞力士手
  錶。至所竊得之現金金額，證人乙○○稱55,000元，被告丁○○則稱僅有幾百元等語，另證人乙○○證稱：尚有失竊衣服一
  批云云，被告丙○○、丁○○則堅決否認有竊取乙○○貨櫃屋
  內之衣服，查此部分僅證人即被害人乙○○之指訴，此外別無
  證據可佐，而參酌被告丙○○、丁○○及證人乙○○之陳述，
  可悉被告丙○○、丁○○於93年3 月1 日下午1 、2 時許破壞
  乙○○貨櫃鐵皮屋之鐵窗，竊取財物後，揚長而去，乙○○於
  同日晚上8 時返家才發現，自被告丙○○、丁○○竊盜後至乙○○返家發現間距近6 小時，此6 小時之時間，自可能有第3
  人自被告丙○○、丁○○破壞之乙○○貨櫃鐵皮屋鐵窗侵入竊
  盜，是本院認被告丙○○、丁○○此部分之答辯尚非不可採，
  被告丙○○、丁○○應僅竊取乙○○貨櫃屋內數百元之現金，
  另未竊取乙○○之衣物。從而乙○○指稱：另遭被告2 人竊取
  衣服一批，及起訴書認被告丙○○、丁○○該次犯行，另有竊
  取乙○○現金達55,000元，均有誤會。本件事證明確，應依法
  論科。
二被告丙○○持以竊取如附表編號1 所示休旅車之T 型起子，被
  告丙○○、丁○○攜帶，並以之破壞乙○○貨櫃鐵皮屋安全設
  備之鐵窗而行竊之小油壓剪（即附表編號3 之犯行），在客觀
  上足對人之生命、身體構成威脅，均屬兇器。核被告丙○○如
  附表編號1 所為之犯行，係犯刑法第321 條第1 項第3 款之攜
  帶兇器竊盜罪；被告丙○○、丁○○如附表編號2 之犯行，及
  被告丙○○如附表編號4 之犯行，均係犯同法第320 條第1 項
  之竊盜罪；被告丙○○、丁○○附表編號3 之犯行，係犯第
  321 條第1 項第2 、3 款之攜帶兇器毀越安全設備竊盜罪。被
  告丙○○、丁○○就附表編號2 、3 之犯罪間，有犯意聯絡及
  行為分擔，均為共同正犯。公訴人認被告丙○○、丁○○為如
  附表編號3 之竊取乙○○貨櫃鐵皮屋內之物，另有共犯己○○
  ，然訊據己○○堅決否認有參與該次犯行，而被告丙○○嗣亦
  陳稱：被告己○○未參與該次犯行，先前供稱被告己○○要伊
  去乙○○處竊盜乙語，係因己○○欠伊錢不還，伊不爽才拉己○○下水等語，而遍觀卷證，亦無法證明己○○有參與該次犯
  行，本院亦查無己○○參與該次犯行之證據，是己○○應未參
  與該次竊盜行為，公訴人認己○○亦為該次竊盜犯行之共同正
  犯，應有誤會。被告丙○○先後4 次竊盜之行為，及被告丁○○先後2 次之竊盜行為，各均時間緊接，所犯罪名相同，顯均
  係出於概括之犯意反覆為之，各為連續犯，爰依刑法第56條之
  規定從一重之攜帶兇器毀越安全設備竊盜罪論，並加重其刑。
  被告丙○○有事實欄所載之犯罪科刑執行情形，此有台灣高等
  法院被告全國前案紀錄表在卷可稽，其於受有期徒刑執行完畢
  ，5 年內再犯本件有期徒刑以上之罪，為累犯，應依刑法第47
  條之規定，加重其刑，並依法遞加重之。台灣士林地方法院檢
  察署檢察官函請本院併案審理之94年度偵字第4667號，與起訴
  之本案為同一事實，本院自併予審理，附此敘明。爰審酌被告
  丙○○、丁○○年輕力壯不思戮力營生，竟冀不勞而獲，及其
  等犯罪之次數、情節、所得之不法利益，犯後坦承犯行，態度
  尚稱良好等一切情狀，分別量處如主文所示之刑。
三扣案之T 型起子1 支，為被告丙○○所有，且持以竊取如附表
  編號1 休旅車，業據被告丙○○供明在卷，應依刑法第38條第
  1 項第2 款之規定宣告沒收。至其餘扣押物，或經被害人領回
  ，或與本案無涉，自無法諭知沒收，另被告丙○○竊取附表編
  號1 、4 所示車輛之鑰匙，並未扣案，並無證據證明並未滅失
  ，爰不諭知沒收。
四公訴人函請本院併案審理之94年度偵字第7662號意旨略以：被
  告丙○○於94年7 月19日凌晨1 時許，在臺北縣淡水鎮○○街
  61號前，以一字螺絲起子破壞被害人官政良停放在該處車號BY
  -2068 號自用小客車之車門而竊取等語，查被告丙○○就其上
  開犯行坦認不諱，並有證人官政良之證詞及贓物認領保管單在
  卷可參，堪信被告丙○○確有上開竊盜犯行，然查被告丙○○
  為上述竊盜犯行係94年7 月19日，距本案起訴之93年2 月至同
  年3 月間之竊盜犯行已逾1 年4 月，已難認該次犯行與本案竊
  盜犯行間係基於概括犯意，況訊據被告丙○○亦供稱：93年2
  、3 月為竊盜犯行後，伊即沒有再偷竊，直至94年6 月間伊女
  友懷孕，且於94年7 月19日前幾日受友人「金門仔」教唆偷車
  ，伊才起意偷官政良車號BY-2068 號之自用小客車等語（見本
  院94年8 月19日筆錄），亦堪認被告丙○○94年7 月19日之竊
  盜犯行係另行起意為之，與本件起訴之竊盜犯行，非基於概括
  犯意為之，難認成立連續犯，本院自難併予審理，此部分應退
  回檢察官另行依法處理。
五依刑事訴訟法第299 條第1 項前段、第273 條之1 第1 項，刑
  法第28條、第56條、第321 條第1 項第2 款、第3 款、第47條
  、第38條第1 項第2 款，判決如主文。
六本案經檢察官林聰良到庭執行職務
中　　華　　民　　國　　94　　年　　11　　月　　24　　日
                  刑事第一庭法  官  江  翠  萍
以上正本證明與原本無異。
如不服本判決，應於判決送達後10日內，向本院提出上訴狀。
                                書記官  范  淑  芬
中　　華　　民　　國　　94　　年　　11　　月　　25　　日
論罪條文：刑法第321 條第1 項第2 款、第3 款
犯竊盜罪而有左列情形之一者，處六月以上、五年以下有期徒刑
：
一  於夜間侵入住宅或有人居住之建築物、船艦或隱匿其內而犯
    之者。
二  毀越門扇、牆垣或其他安全設備而犯之者。
三  攜帶兇器而犯之者。
四  結夥三人以上而犯之者。
五  乘火災、水災或其他災害之際而犯之者。
六  在車站或埠頭而犯之者。
前項之未遂犯罰之。
附表：
  ┌─┬─────┬─────┬────────┬───┬──────┬─────┬─────┬──────┐
  │編│ 犯罪時間 │ 犯罪地點 │   行竊方式     │被害人│ 竊取之財物 │ 行為人   │ 所犯法條 │   備註     │
  │號│          │          │                │      │            │          │          │            │
  ├─┼─────┼─────┼────────┼───┼──────┼─────┼─────┼──────┤
  │1 │93年2 月22│台北市內湖│ 丙○○以其所有 │甲○○│2C-4730 號休│丙○○    │ 刑法第321│起訴書附表誤│
  │  │日4 時前某│區○○路  │ 客觀上足以對人 │      │旅車        │          │ 條第1 項 │載犯罪時間為│
  │  │時        │214 巷斜對│ 生命、身體具有 │      │            │          │ 第3款    │93 年2月23日│
  │  │          │面路邊停車│ 危險性之T 型起 │      │            │          │          │21 時 許應予│
  │  │          │格        │ 子，撬開車門竊 │      │            │          │          │以更正      │
  │  │          │          │ 取（毀損部分未 │      │            │          │          │            │
  │  │          │          │ 據告訴）。     │      │            │          │          │            │
  ├─┼─────┼─────┼────────┼───┼──────┼─────┼─────┼──────┤
  │2 │93年3 月1 │台北市南港│丙○○以其所有之│戊○○│ BQ-2685 號 │ 丙○○   │刑法第320 │            │
  │  │日12時    │區○○街2 │汽車鑰匙，並由黃│      │ 自小客車   │ 丁○○   │條第1項   │            │
  │  │          │號水門前  │嚴慶把風竊取    │      │            │          │          │            │
  ├─┼─────┼─────┼────────┼───┼──────┼─────┼─────┼──────┤
  │3 │93年3月1日│台北縣深坑│由丙○○以2C-473│乙○○│桌上型電腦主│丙○○    │刑法第321 │起訴書附表被│
  │  │下午1 、  │鄉○○路39│0 休旅車搭載黃嚴│      │機1 部、手提│丁○○    │條第1 項  │害人之財物漏│
  │  │2時       │號對面貨櫃│慶至上址，先在在│      │音響1 部、工│          │第2款 、第│未記載皮夾籃│
  │  │          │鐵皮屋內  │貨櫃屋1 樓竊得右│      │具組（內有電│          │3款       │子、乙○○所│
  │  │          │（為乙○○│述工具組一批，在│      │鑽與鑽頭各1 │          │          │有付款證明書│
  │  │          │之辦公室，│以所竊得乙○○所│      │組、小油壓剪│          │          │、華南銀行支│
  │  │          │平日乙○○│有之小油壓剪毀壞│      │3 支、老虎鉗│          │          │票應予補充  │
  │  │          │居住於其內│該貨櫃屋2 樓安全│      │尖嘴鉗各1 支│          │          │            │
  │  │          │）        │設備之鐵窗再進入│      │、鑽孔器1支 │          │          │            │
  │  │          │          │竊盜，竊得之物均│      │、斧頭1 支、│          │          │            │
  │  │          │          │搬入2C-4730 號車│      │折疊刀1 支、│          │          │            │
  │  │          │          │內。            │      │螺絲起子1 組│          │          │            │
  │  │          │          │                │      │、水平儀1組 │          │          │            │
  │  │          │          │                │      │、六角板手1 │          │          │            │
  │  │          │          │                │      │組、起子套筒│          │          │            │
  │  │          │          │                │      │1 組、變電器│          │          │            │
  │  │          │          │                │      │1 組、噴燈1 │          │          │            │
  │  │          │          │                │      │支、電線1 捆│          │          │            │
  │  │          │          │                │      │、繩索1 捆、│          │          │            │
  │  │          │          │                │      │工具箱1 組）│          │          │            │
  │  │          │          │                │      │、皮夾籃子、│          │          │            │
  │  │          │          │                │      │乙○○所有付│          │          │            │
  │  │          │          │                │      │款證明書、華│          │          │            │
  │  │          │          │                │      │南銀行支票、│          │          │            │
  │  │          │          │                │      │現金數百元、│          │          │            │
  │  │          │          │                │      │勞力士手錶1 │          │          │            │
  │  │          │          │                │      │支          │          │          │            │
  ├─┼─────┼─────┼────────┼───┼──────┼─────┼─────┼──────┤
  │4 │93年3 月8 │台北市南港│丙○○以先前撿到│林麗枝│Z2-1991 號自│丙○○    │刑法第320 │            │
  │  │凌晨至上午│區○○街  │之鑰匙開啟車門後│所有，│小客車      │          │條第1項   │            │
  │  │10時間某時│156號前   │竊取該車輛，得手│由陳雍│            │          │          │            │
  │  │          │          │後再將該車內重低│升使用│            │          │          │            │
  │  │          │          │音喇叭與座椅2 張│      │            │          │          │            │
  │  │          │          │拆卸，並將重低音│      │            │          │          │            │
  │  │          │          │喇叭移置2C-4730 │      │            │          │          │            │
  │  │          │          │號車內          │      │            │          │          │            │
  └─┴─────┴─────┴────────┴───┴──────┴─────┴─────┴──────┘
